臺灣士林地方法院刑事判決　　　　　　　 94年度訴字第260號
公　訴　人　臺灣士林地方法院檢察署檢察官
被　　　告　甲○○
上列被告因毒品危害防制條例案件，經檢察官提起公訴（94年度
毒偵緝字第46號）及移送併案審理（台灣士林地方法院檢察署94
年度毒偵字第665號 、台灣基隆地方法院檢察署94年度毒偵字第
1049號），被告為有罪之陳述，經本院合議庭裁定本件宜由受命
法官獨任進行簡式審判程序，判決如下：
    主  文
甲○○連續施用第一級毒品，處有期徒刑玖月。扣案之注射針筒
貳支、注射用水壹瓶均沒收；又施用第二級毒品，處有期徒刑肆
月。應執行有期徒刑拾壹月。扣案之注射針筒貳支、注射用水壹
瓶均沒收。
    事  實
一、甲○○前因施用第一級毒品海洛因案件，經本院以92年度毒
    聲字第822 號裁定送觀察、勒戒後，認無繼續施用毒品之傾
    向，經台灣士林地方法院檢察署檢察官於民國92年9 月25日
    以92年度毒偵字第975 號為不起訴處分確定，並於同日釋放
    。詎其猶不知悔改，於前案觀察、勒戒執行完畢釋放後5 年
    內，復基於施用第一級毒品海洛因之概括犯意，自93年5 月
    間起，至94年4 月中旬止，在台北縣汐止市○○路○ 段394
    號8 樓住處、基隆火車站附近隆發旅社等地，以針筒注射或
    香煙點燃等方式，連續施用第一級毒品海洛因，約2 至7 天
    一次。又於93年7 月7 日，在基隆市○○區○○路28巷7 號
    2 樓友人陳倡邦（另案經臺灣基隆地方法院檢察署檢察官提
    起公訴）住處，以吸食器施用第二級毒品安非他命1 次。而
    先後於下列時間、地點為警查獲：(一)93年7 月7 日19時30分
    許，在上揭陳倡邦住處為警查獲，扣得陳倡邦所有之安非他
    命1 包、注射針筒2 支、海洛因殘渣袋26個。(二)嗣又於93年
    7 月16日22時40分許，在上開陳倡邦住處為警查獲，扣得陳
    倡邦所有之注射針筒1 支、海洛因殘渣袋2 個。(三)復於94年
    2 月5 日23時40分許，在台北縣汐止市○○○路86巷27號4
    樓為警查獲。(四)再於94年3 月3 日20時20分許，在台北縣汐
    止市○○○路上址為警查獲，扣得甲○○所有供施用海洛因
    之注射針筒2 支、注射用水1 瓶。
二、案經基隆市警察局第一分局、第二分局報請臺灣基隆地方法
　　院檢察署檢察官呈請臺灣高等法院檢察署檢察長令轉台灣士
    林地方法院檢察署檢察官偵查起訴及基隆市警察局第一分局
    報請臺灣士林地方法院檢察署檢察官、臺灣基隆地方法院檢
    察署檢察官移送本院併案審理。
    理  由
一、訊據被告甲○○對於上揭事實坦承不諱，其於93年7 月7 日
    為警查獲時所採取之尿液，經送檢驗結果，呈安非他命及嗎
    啡陽性反應，有台灣尖端先進生技醫藥股份有限公司93年7
    月16日濫用藥物檢驗報告、基隆市衛生局基衛檢壹字第
    0930010590號檢驗成績書各1 件在卷可稽。其於93年7 月16
    日、94年2 月5 日、94年3 月3 日為警查獲時所採取之尿液
    經送檢驗結果，均呈嗎啡陽性反應，亦有基隆市衛生局基衛
    檢壹字第0930011936號檢驗成績書、台灣尖端先進生技醫藥
    股份有限公司94年2 月24日、94年3 月18日濫用藥物檢驗報
    告各1 紙在卷足按。並有被告所有供施用海洛因之注射針筒
    2 支、注射用水1 瓶扣案可資佐證。又被告前因施用第一級
    毒品海洛因案件，經本院以92年度毒聲字第822 號裁定送觀
    察、勒戒後，認無繼續施用毒品之傾向，經台灣士林地方法
    院檢察署檢察官於民國92年9 月25日以92年度毒偵字第975
    號為不起訴處分確定，並於同日釋放等情，有臺灣高等法院
    被告全國前案紀錄表及不起訴處分書等在卷可憑，被告於觀
    察勒戒執行完畢釋放後5 年內再犯施用毒品罪，事證明確，
    被告犯行堪予認定，應依法論科。
二、核被告所為，係犯毒品危害防制條例第10條第1 項之施用第
    一級毒品罪及同條第2 項之施用第二級毒品罪。其施用前後
    持有毒品之低度行為，應為施用之高度行為所吸收，不另論
    罪。被告先後多次施用第一級毒品犯行，時間緊接，手法相
    同，且係犯構成要件相同之罪名，顯係基於概括犯意而為，
    應依連續犯之規定以一罪論，並依法加重其刑。被告所犯上
    開連續施用第一級毒品、施用第二級毒品二罪，犯意各別，
    行為互殊，應分論併罰。爰審酌被告經觀察勒戒後仍無法戒
    除毒癮、屢經警查獲猶不知警惕而一再違犯、其施用毒品除
    戕害自身健康外，尚未危及他人、其犯後坦承犯行態度尚稱
    良好並其施用之次數、方法等一切情狀，量處如主文所示之
    主刑，並依法定其應執行刑，以資懲儆。
三、公訴意旨就移送併辦部分雖未論及，惟此與起訴部分有連續
    犯裁判上一罪之關係，為起訴效力所及，本院自得一併審理
    判決，附此敘明。
四、扣案之注射針筒2 支、注射用水1 瓶係被告所有供施用海洛
    因所用之物，業據其供明在卷，併依刑法第38條第l 項第2
    款之規定宣告沒收。
據上論斷，應依刑事訴訟法第273 條之1 第1 項、第299 條第1
項前段、毒品危害防制條例第10條第1 項、2 項、刑法第11條前
段、第56條、第51條第5 款、第38條第1 項第2 款，判決如主文
。
中　　華　　民　　國　　94　　年　　6 　　月　　9 　　日
                  刑事第五庭法  官  彭洪媛
上正本證明與原本無異。
如不服本判決，應於判決送達後10日內，向本院提出上訴狀。
                            書記官  周霙蘭
中　　華　　民　　國　　94　　年　　6 　　月　　13　　日
附錄本件論罪科刑法條全文：
毒品危害防制條例第10條
施用第一級毒品者，處 6 月以上 5 年以下有期徒刑。
施用第二級毒品者，處 3 年以下有期徒刑。
